臺灣士林地方法院刑事判決　　　　　　　　 94年度訴字第6號
公訴人　臺灣士林地方法院檢察署檢察官
被　告　甲○○
上列被告因違反毒品危害防制條例案件，經檢察官提起公訴（93
年度毒偵字第1282號），被告於準備程序就被訴事實為有罪之陳
述，經本院合議庭裁定改由受命法官獨任逕以簡式審判程序進行
審理，並判決如下：
    主  文
甲○○施用第一級毒品，累犯，處有期徒刑拾月。扣案之第一級
毒品海洛因壹包（淨重零點參柒公克，空包裝重零點壹捌公克）
沒收，其中第一級毒品海洛因壹包內之第一級毒品海洛因（淨重
零點參柒公克）並銷燬。
    事  實
一、甲○○前因施用毒品案件，先後二次經本院分別以88年度毒
    聲字第1203號、90年毒聲字第713 號裁定送觀察、勒戒後，
    均認無繼續施用毒品之傾向，第二次觀察、勒戒且係於90年
    6 月8 日出所，刑事部分並分別由臺灣士林地方法院檢察署
    檢察官於民國88年7 月14日以88年度偵字第6454號、90年6
    月7 日以90年度毒偵字第942 號不起訴處分確定。復因犯施
    用毒品案件，經臺灣士林地方法院檢察署檢察官以91年度毒
    偵字第4 號聲請簡易判決處刑，由本院以91年度簡字第320
    號判決處有期徒刑4 月，於91年9 月9 日判決確定，並於93
    年1 月12日易科罰金執行完畢。又因犯施用第二級毒品安非
    他命案件，經臺灣士林地方法院檢察署檢察官以93年度毒偵
    字第777 號起訴，由本院以93年度簡字第250 號判決處有期
    徒刑6 月，於93年9 月21日判決確定，其第二次觀察、勒戒
    出所日為90年6 月8 日，嗣於92年因施用毒品送強制戒治，
    於92年7 月30日停止戒治出所。詎仍不知悔改，竟於93年7
    月30日為警查獲前2 、3 日之某時，在臺北縣汐止市○○街
    79 巷8號3 樓處所，以海洛因混入香菸點燃再以口鼻吸食煙
    霧方式，施用第一級毒品海洛因，嗣於同年7 月30日凌晨2
    時30分許，為警在臺北縣汐止市○○街79巷8 號3 樓查獲，
    並扣得第一級毒品海洛因1 包（淨重0.37公克，空包裝重
    0.18公克）及與本件犯行無關之安非他命9 小包、供施用安
    他命所用之吸食器1組、分裝鏟2 支、分裝袋1 包等物。
二、案經台北縣政府警察局汐止分局報告臺灣士林地方法院檢察
    署檢察官偵查起訴，被告於準備程序就被訴事實為有罪之陳
    述，經合議庭裁定改由受命法官獨任逕以簡式審判程序進行
    審理。
    理  由
一、前揭犯罪事實，業據被告甲○○於本院審理時均坦承不諱，
    且被告甲○○於93年7 月30日為警查獲後所採集之尿液，經
    片類藥物（嗎啡及可待因）陽性反應，此分別有台灣檢驗科
    技股份有限公司93年8 月17日濫用藥物尿液檢驗報告（台灣
    士林地方法院檢察署93年度毒偵字第1282號卷【以下簡稱：
    1282號卷】第19頁參照）、台北縣政府警察局汐止分局93年
    8 月移送毒品危害防制條例人犯尿液檢體編號對照表（檢體
    編號：0000000000號，1282號卷第18頁參照）、濫用藥物尿
    液檢驗檢體監管紀錄表（台灣士林地方法院檢察署93年度核
    退字第2226號卷【以下簡稱：2226號卷】第17頁參照）、贓
    證物品清單（保管單號：93年度保管字第2684號，2226號卷
    第14頁參照）各1 紙在卷可稽；又扣案被告所有之白粉1 包
    ，經送法務部調查局鑑驗結果，證實含有第一級第6 項毒品
    海洛因成分（淨重0.37公克，空包裝重0.18公克），有該局
    93年9 月29日出具之調科壹字第040003623 號鑑定通知書（
    1282號卷第14頁參照）、贓證物品清單（保管單號：93年度
    保管字第2533號，2226號卷第13頁參照）各1 紙在卷可證，
    足徵被告甲○○之自白核與事實相符，可以採信，本件事證
    明確，被告犯行洵堪認定，應予依法論科。
二、查被告甲○○前因施用毒品案件，先後二次經本院以88年度
    毒聲字第1203號、90年毒聲字第713 號裁定送觀察、勒戒後
    ，均認無繼續施用毒品之傾向，第二次觀察勒戒並於90年6
    月8 日出所，刑事部分則分別由臺灣士林地方法院檢察署檢
    察官於88年7 月14日以88年度偵字第6454號、90年6 月7 日
    以90年度毒偵字第942 號不起訴處分確定。復因犯施用毒品
    案件，經臺灣士林地方法院檢察署檢察官以91年度毒偵字第
    4 號聲請簡易判決處刑，由本院以91年度簡字第320 號判決
    處有期徒刑4 月，於91年9 月9 日判決確定，並於93 年1月
    12日易科罰金執行完畢。其第二次觀察、勒戒出所日為90年
    6 月8 日，嗣於92年因施用毒品送強制戒治，後因戒治成效
    評定為合格，經本院以92年度毒聲字第625 號裁定停止戒治
    ，並於92年7 月30日停止戒治出所，此分別有臺灣士林地方
    法院檢察署88年度偵字第6454號及90年度毒偵字第94 2號不
    起訴處分書、臺灣士林地方法院檢察署91年度毒偵字第4 號
    聲請簡易判決處刑書、本院91年度簡字第320 號判決書、臺
    灣高等法院被告全國前案紀錄表1 份在卷可按，是被告甲○
    ○經觀察、勒戒或強制戒治執行完畢釋放後，5 年內再犯毒
    品危害防制條例第10條之罪，應依毒品危害防制條例第23
    條第2 項之規定訴追處罰。
三、再查，海洛因業經毒品危害防制條例第2 條第2 項第1 款列
    為第一級毒品。核被告甲○○所為，係犯毒品危害防制條例
    第10條第1 項之施用第一級毒品罪。被告因施用第一級毒品
    海洛因而持有第一級毒品海洛因，其持有之低度行為為施用
    之高度行為所吸收，不另論罪。末查，被告前因違反毒品危
    害防制條例案件，經本院以91年度簡字第320 號判決處有期
    徒刑4 月，於91年9 月9 日判決確定，並於93年1 月12日易
    科罰金執行完畢，此分別有本院91年度簡字第320 號判決書
    、臺灣高等法院被告全國前案紀錄表各1 份在卷可參，其受
    有期徒刑執行完畢後5 年內，再犯本件有期徒刑以上之罪，
    為累犯，應依刑法第47條規定加重其刑。爰審酌被告前曾有
    施用毒品之犯行，經觀察、勒戒後，仍無法戒除其毒癮，竟
    再度涉犯本案，顯見其無戒絕之決心，其犯罪之動機、目的
    、手段、施用毒品係戕害自身健康，所生危害非鉅，及犯罪
    後終能坦承犯行，尚知悔悟等一切情狀，量處如主文所示之
    刑。
四、扣案之第一級毒品海洛因1 包（淨重0.37公克，空包裝重
    0.18公克）係查獲之第一級毒品，不問是否屬犯人所有，均
    應依毒品危害防制條例第18條第1 項前段之規定，諭知沒收
    銷燬。至於查獲之安非他命9 小包雖為毒品危害防制條例第
    2 條第2 項第2 款所列之第二級毒品，惟尚與本件施用第一
    級毒品海洛因犯行無關，自無從為沒收銷燬之諭知，應由檢
    察官另為適法之處理；又扣案之吸食器一組、分裝袋1 包、
    分裝鏟2 支雖為被告所有之物，然僅係供其分裝第二級毒品
    安非他命之用，與施用海洛因無關一情，業據被告甲○○陳
    述明確（本院94年3 月4 日審判筆錄，第4 頁參照），亦非
    被告供本件施用第一級毒品海洛因犯罪所用之物，無從依刑
    法第38 條 第1 項第2 款之規定宣告沒收，附此敘明。
五、公訴意旨另以：被告甲○○除前揭論罪科刑部分施用第一級
    毒品之犯行外，尚基於施用毒品之概括犯意，連續自93年1
    月間某日起，迄93年7 月30日採尿回溯120 小時內某時止（
    不含為警查獲後），在臺北縣汐止市○○街79巷8 號3樓 處
    所，多次施用第一級毒品海洛因，而認應論被告以連續施用
    第一級毒品罪等語。而按犯罪事實應依證據認定之，無證據
    不得認定犯罪事實，刑事訴訟法第154 條第2 項定有明文。
    經查，訊據被告堅決否認此部分犯行，辯稱：伊自92年7 月
    30 日 停止戒治出所後，僅於被查獲即93年7 月30日前二、
    三天施用海洛因一次而已，至其雖於93年7 月30日檢察官偵
    訊中陳稱：「（問：你持有安非他命及海洛因是否你這二種
    都有在用？）對，但久久吃一次海洛因」、「（問：上次觀
    察勒戒、強制戒治出所後何時又再施用毒品？）出來後半年
    後才再施用毒品」等語（93年7 月30日偵訊筆錄，2226號卷
    第5頁 參照），惟所指「在出所後半年開始施用毒品」，是
    指施用安非他命，不是海洛因（本院94年3 月4 日審判筆錄
    ，第5 頁參照），所辯核與卷附筆錄記載相符。參以被告為
    警查獲時所採之尿液經送驗後，鑑驗結果亦同時呈安非他命
    類（安非他命、甲基安非他命）陽性反應，及被告92年間始
    因施用第二級毒品安非他命案件而經送觀察、勒戒，嗣於同
    年7 月停止戒治出所等情，則被告前於偵訊時所為施用毒品
    之自白，應係指施用安非他命乙節，尚屬可採。再核之被告
    警詢筆錄，亦僅稱：「（問：有無吸食、販賣安非他命、海
    洛因？）我只有吸食安非他命、海洛因，並沒有販賣安非他
    命、海洛因」（93年7 月30日警詢筆錄，1282號卷第28頁參
    照），被告於警詢、偵訊中，確僅承認施用第一、二級毒品
    之犯行，但均未就公訴人起訴之連續施用第一級毒品海洛因
    之犯行為明確之自白。又本件被告施用第一級毒品海洛因之
    犯行，固有前開台灣檢驗科技股份有限公司濫用藥物尿液檢
    驗報告1 紙為證，然此僅能證明被告於93年7 月30日為警採
    尿回溯120 小時內，曾施用第一級毒品海洛因至少一次之事
    實，自不能遽為擴張被告尚有其他施用第一級毒品海洛因毒
    品犯行之論據。此外，復查無其他積極證據，足認被告除前
    開論罪科刑之施用第一級毒品犯行以外，尚有公訴人所指之
    連續施用第一級毒品之事實，自不能憑其在偵訊中不明確之
    自白推認此部分犯行。惟公訴意旨認此部分施用第一級毒品
    之犯行，與本院前開論罪科刑之施用第一級毒品部份犯行，
    有連續犯之裁判上一罪關係，爰不另為無罪之諭知，附此敘
    明。
據上論斷，依刑事訴訟法第273 條之1 第1 項、第299 條第1 項
前段，毒品危害防制條例第10條第1 項、第18條第1 項前段，刑
法第11條、第47條，判決如主文。
本案經檢察官王巧玲到庭執行職務。
中　　華　  民    國　  94　　年　　3   　月　　18　　日
                  刑事第六庭法  官  許辰舟
以上正本證明與原本無異。
如不服本判決，應於判決送達後10日內，向本院提出上訴狀。
                            書記官  洪忠改
中　　華　  民    國　  94　　年　　3   　月　　18　　日
